

ARTHUR JAOUEN

Développeur Fullstack

☑ Contact

- ✓ arthur.jaouen@gmail.com
- **** 07.54.13.85.21
- **♀** 12 rue Saint Jean 50400 Granville

8 Profil

26 ans - Permis B

Après des études en informatique à l'IUT de Lannion et 4 ans d'expérience dans le service aux entreprises, je souhaite maintenant m'orienter vers des technologies modernes et prometteuses. Passionné par l'open source, j'ai récemment exploré de nouveaux langages (Typescript, Elm, Rust, Elixir) ainsi que des frameworks javascript plus établis (React, Angular 5, Vue)

Centres d'intérêt

- C: Projets personnels
- 👲 Planche à voile
- Jeu d'échecs
- Lecture

Expériences professionnelles

Janvier 2016 - Mars 2016

SILAMIR SAS

Développeur Fullstack

Développement d'applications web et mobile **Langages** : PHP, HTML5, CSS3, Javascript

BDD: MySQL, Solr

Frameworks: Bootstrap, jQuery, Angular, Cordova

Novembre 2015 - Décembre 2015

CONSEPT INFORMATIQUE

Développeur Backend

Réalisation d'une API REST pour une société de portage salarial sur une base de

données existante **Langage**: Ruby **BDD**: SQL Server

Framework : Ruby on Rails

Septembre 2015 - Octobre 2015

CONSEPT INFORMATIQUE

Développeur Fullstack

Réalisation d'une plate-forme clients web responsive pour un grand groupe

d'experts comptables

Langages: PHP, HTML5, CSS3, Javascript

BDD: MySQL, Solr

Frameworks: Bootstrap, jQuery

Août 2011 - Mai 2015

FACTORFX

Développeur Fullstack

Service aux entreprises en open source : développements web et Android, plugins (OpenERP, Alfresco, OCS Inventory, GLPI, Redmine), solutions de

reporting (Talend, Pentaho), formations

Langages: PHP, Java, Ruby, Python, HTML5, CSS3, Javascript

 $\textbf{Frameworks:} \ Symfony, \ Rails, \ jQuery, \ Bootstrap$

Formation

2008 - 2011

DUT Informatique

Délivré par l'IUT de Lannion, option génie logiciel

2008

Baccalauréat S

Mention assez bien, option sciences de l'ingénieur, spécialité mathématiques

★ Compétences

Développement

HTML5 / CSS3	Javascript
Android ★★★☆	Ruby on Rails
iOS	
	Android

Langues

Anglais Espagnol Italien